臺灣南投地方法院民事簡易判決
111年度埔簡字第34號
原      告  第一產物保險股份有限公司

法定代理人  李正漢  
訴訟代理人  張泰源  
            張明堂  
被      告  李志舜  
上列當事人間請求損害賠償(交通)事件，本院於民國111年11月1
0日言詞辯論終結，判決如下：
    主      文
被告應給付原告新臺幣71,694元，及自民國111年1月12日起至清
償日止，按年息百分之5計算之利息。
訴訟費用由被告負擔。
本判決得假執行。
    事實及理由
一、按簡易訴訟之訴狀送達後，原告不得將原訴變更或追加他訴
    ，但擴張或減縮應受判決事項之聲明者，不在此限，民事訴
    訟法第436條第2項適用第255條第1項但書第3款定有明文。
    本件原告於起訴狀訴之聲明第一項記載請求被告給付之金額
    為新臺幣(下同)142,414元，嗣於言詞辯論程序，因扣除折
    舊，變更請求金額為71,694元，核其所為之變更，乃減縮應
    受判決事項之聲明，應予准許。
二、原告主張：被告駕駛車牌號碼00-0000號自用小客車（下稱A
    車）於民國109年1月28日7時許，在南投縣仁愛鄉台14甲線7
    .6公里處，因違反特定標誌（線），致原告所承保訴外人人
    乘寺文殊院所有，訴外人蔡淑娟所駕駛車牌號碼000-0000號
    自用小客車（下稱B車）受損。B車經送廠維修，維修費用為
    新臺幣142,414元（含板金32,547元、烤漆29,546元、零件8
    0,321元）並已理賠完畢，經計算零件折舊後僅請求71,694
    元。為此，爰依侵權行為及保險法第53條第1項規定，請求
    被告賠償修理費用等語。並聲明：被告應給付原告71,694元
    及自起訴狀繕本送達之翌日起至清償日止，按年息百分之5
    計算之利息。
三、被告則以：我認為這件車禍是交通詐欺，因為我一開始開在
    對方車輛後面約50、60公尺遠，而我看到對方車輛一開始是
    打右轉方向燈，且一開始有先向右轉，但對方車輛突然往左
    急轉，才會導致我為了閃躲對方車輛，同時踩煞車外並將方
    向盤向左轉等語置辯。並聲明：原告之訴駁回。
四、本院之判斷：
  ㈠原告主張上開事實，業據提出與所述相符之汽車保險計算書
    （任意）、統一發票、南投縣政府警察局道路交通事故當事
    人登記聯單、道路交通事故現場圖、照片、行車執照影本、
    估價單、車損照片等為證，並經本院依職權調取向南投縣政
    府警察局仁愛分局調取本件道路交通事故卷宗資料相符。且
    此部分為被告所不爭執，應堪信為真。　
  ㈡至原告主張系爭事故係因被告駕駛A車有違反特定標誌（線）
    禁制之過失，應負全部肇事因素等情，則為被告所否認，且
    以上情置辯。按駕駛人駕駛汽車，應遵守道路交通標線之指
    示，道路交通安全規則第90條第1項定有明文；又按雙黃實
    線設於路段中，用以分隔對向車道，並雙向禁止超車、跨越
    或迴轉，道路交通標誌標線號誌設置規則第149條第1項第1
    款第8點定有明文。上開交通法規所要求之注意義務，恆為
    車輛駕駛人之基本認知與技術，被告既有考領取得駕駛執照
    ，當無諉為不知之理。依被告之警詢談話紀錄上記載：我於
    上述時地，要從對向超車時，看到對方B車方向燈打右邊結
    果左轉，我就往左打不慎擦撞對方車尾等語（見本院卷第68
    頁），參以道路交通事故現場圖及現場照片，可見本件事故
    之發生，係因被告駕駛A車行經該處劃有雙黃實線即分向限
    制線之路段，亦明知汽車在雙向二車道行駛時，應在遵行車
    道內行駛，在劃有分向限制線之路段，不得駛入來車之車道
    內，仍率爾跨越分向限制線欲超越B車，方致兩車因此發生
    碰撞而肇事，並使B車受有損害，訴外人蔡淑娟本依其注意
    直行於車道，突遇被告違規跨分向限制線自其後方超車，難
    認有何注意義務之違反。又觀之南投縣政府警察局道路交通
    事故初步分析研判表中亦載明被告有違反特定標誌（線）禁
    制之過失（見本院卷第78頁），是被告應就本件事故之發生
    負全部過失責任甚明，被告於警詢既已自承確係因跨越分向
    限制線欲超越B車，且與相關客觀證據相符，則其於本院審
    理時再翻異前詞，飾詞否認，自無可採。是原告主張被告就
    本件肇事應負過失侵權行為責任，應屬可採。
　㈢復按遲延之債務，以支付金錢為標的者，債權人得請求依法
    定利率計算之遲延利息；應付利息之債務，其利率未經約定
    ，亦無法律可據者，週年利率為百分之5；給付無確定期限
    者，債務人於債權人得請求時，經其催告而未為給付，自受
    催告時起，負遲延責任。其經債權人起訴而送達訴狀，或依
    督促程序送達支付命令，或為其他相類之行為者，與催告有
    同一之效力，民法第233條第1項前段、第203條、第229條第
    2項分別定有明文。本件原告請求被告賠償損害，係以支付
    金錢為標的，是原告請求被告給付原告71,694元，及自起訴
    狀繕本送達翌日即111年1月12日起至清償日止，按週年利率
    5%計算之利息，亦屬有據。　
五、綜上所述，原告依侵權行為及保險代位之法律關係，請求被
    告給付如主文第1項所示，為有理由，應予准許。　　
六、本件係就民事訴訟法第427條第1項訴訟適用簡易程序所為被
    告敗訴之判決，故依同法第389條第1項第3款之規定，自應
    依職權宣告假執行。
七、訴訟費用負擔之依據︰民事訴訟法第78條。　　
中　　華　　民　　國　　111 　年　　11　　月　　24　　日
                  埔里簡易庭  法  官  許慧珍
以上為正本係照原本作成。
如不服本判決，應於送達後20日內，向本院提出上訴狀並表明上
訴理由，如於本判決宣示後送達前提起上訴者，應於判決送達後
20日內補提上訴理由書（須附繕本）。
如委任律師提起上訴者，應一併繳納上訴審裁判費。
中　　華　　民　　國　　111 　年　　11　　月　　24　　日
                              書記官  藍建文